臺灣高等法院交通事件裁定　　　　　 100年度交抗字第1603號
抗　告　人
即受處分人　陳少華
上列抗告人因違反道路交通管理處罰條例案件，不服臺灣板橋地
方法院交通法庭，中華民國100年10月28日所為裁定（100年度交
聲字第3415號），提起抗告，本院裁定如下：
    主  文
抗告駁回。
    理  由
一、按「受處分人，不服第八條主管機關所為之處罰，得於接到
    裁決書之翌日起20日內，向管轄地方法院聲明異議」、「法
    院認聲明異議不合法律上之程式或其異議權已經喪失者，應
    以裁定駁回之」，道路交通管理處罰條例第87條第1 項、道
    路交通事件處理辦法第17條前段分別定有明文。而依違反道
    路交通管理事件統一裁罰基準及處理細則第5 條規定，處理
    違反道路交通管理事件，有關文書送達之程序，依行政程序
    法之規定。次按「送達，於應受送達人之住居所、事務所或
    營業所為之。但在行政機關辦公處所或他處會晤應受送達人
    時，得於會晤處所為之」、「於應送達處所不獲會晤應受送
    達人時，得將文書付與有辨別事理能力之同居人、受僱人或
    應送達處所之接收郵件人員」，行政程序法第72條第1 項、
    第73條第1項亦分別規定明確。
二、經查：
  (一)本件裁決書業經原處分機關於100年9月19日以掛號郵寄至抗
    告人即受處分人陳少華之戶籍及車籍地址即「新北市○○區
    ○○路99巷3 號10樓」，然因未獲會晤應受送達人，乃將文
    書交與有辨別事理能力之應送達處所之接收郵件人員收受，
    已生合法送達之效力，此有受處分人個人基本資料查詢結果
    、車號AFW-365 號普通重型機車車籍資料及交通部公路總局
    臺北區監理所板橋監理站送達證書影本各1 紙附卷可稽（見
    原審卷第5、8-10頁）。
  (二)按當事人居住於處罰機關所在之鄉、鎮、市（包括縣轄市、
    省轄市及院轄市）者，不扣除在途期間，法院訴訟當事人在
    途期間標準第4 條第1款第1目定有明文。復按於一定期日或
    期間內，應為意思表示或給付者，其期日或其期間之末日，
    為星期日、紀念日或其他休息日時，以其休息日之次日代之
    ，民法第122 條亦定有明文。查原處分機關係位於新北市○
    ○區○○路3段116號，而受處分人戶籍地位在新北市○○區
    ○○路99巷3 號10樓，是本件受處分人居住於處罰機關所在
    之市區內，依前揭法院訴訟當事人在途期間標準第4條第1款
    第1目規定，毋須扣除在途期間。則本件裁決書於100年9 月
    19日發生合法送達於受處分人之效力，則其異議期間應自翌
    日即100年9 月20日起算20日，應至100年10月11日（原應於
    100年10月9 日星期日屆滿，100年10月10日為國定假日，順
    延至次日即100 年10月11日星期二）即屆滿，詎受處分人竟
    遲至100 年10月12日始向原處分機關提出聲明異議，此有蓋
    有原處分機關收狀日期之聲明異議狀1 份附卷可憑（見原審
    卷第3 頁），是受處分人就本件裁決處分聲明異議顯逾法定
    不變期間，且無從補正，原裁定雖將本件送達方式誤認為寄
    存送達，惟此並不影響上開異議期間之起算，故其認本件聲
    明異議，不合法律上之程式，乃裁定駁回之，其結論經核尚
    無違誤，是受處分人抗告意旨仍再為實體上之爭執，為無理
    由，應予駁回。
三、據上論結，應依道路交通事件處理辦法第25條，刑事訴訟法
    第412條，裁定如主文。
中    華    民    國   100    年    12    月    19    日
                  刑事第二十二庭審判長法  官  郭雅美
                                      法  官  李麗珠
                                      法  官  洪于智
以上正本證明與原本無異。
不得再抗告。
                                      書記官  強梅芳
中    華    民    國   100    年    12    月    20    日